【裁判字號】    90,易緝,9
【裁判日期】    900927
【裁判案由】    侵占
【裁判全文】
臺灣宜蘭地方法院刑事判決                              九十年度易緝字第九號
    公  訴  人  臺灣宜蘭地方法院檢察署檢察官
    被      告  丙○○
右列被告因侵占案件，經檢察官提起公訴（八十八年度偵字第四四三三號），本院判
決如左：
    主  文
丙○○意圖為自己不法之所有，而侵占自己持有他人之物，累犯，處有期徒刑陸月，
如易科罰金以參佰元折算壹日。
    事  實
一、丙○○曾於民國八十三年間因違反麻醉藥品管理條例案件，經台灣台北地方法院
    判處有徒刑六月確定，於八十三年十二月二十七日易科罰金執行完畢。猶不知悛
    悔，於八十八年十一月十五日至址設宜蘭縣冬山鄉○○路一一八號二樓上賓小客
    車租賃有限公司（以下稱上賓公司），向上賓公司承租車牌號碼ＦＦ─六六六一
    號豐田自用小客車一輛，並由不知情之甲○○則擔任保證人，雙方約定租期自八
    十八年十一月十五日二十二時零分起至同月十六日二十二時零分許，共計一天，
    租金新台幣（下同）一千六百元，詎丙○○於租得該車使用後，於租期屆滿應還
    車之際，竟起意基於意圖為自己不法所有之犯意，將前開上賓公司所有之自用小
    客車，於不詳地點，予以侵占入己，而未再與上賓公司聯絡，避不見面。嗣於同
    月二十二日（公訴人誤植為十二月二十二日）因丙○○駕駛該車發生車禍，經宜
    蘭縣警察局宜蘭分局通知上賓公司始領回該之汽車，而知上情。
二、案經上賓公司訴請台灣宜蘭地方法院檢察署檢察官偵查起訴。丙○○經本院依法
    傳喚拘提無著後，於九十年二月九日發布通緝，迄同年六月二十九日始緝獲到案
    。
    理  由
一、訊據被告丙○○固坦承於右揭時間、地點，向上賓公司租得前開自用小客車，並
    由其本人駕駛使用及撞毀該車等情不諱，惟矢口否認有侵占之故意，辯稱：伊於
    租得前開車輛後，於第二天即通知上賓公司打算續租，伊事後亦有與告訴人公司
    洽談分期給付車款事宜，然告訴人公司不同意分期云云。然查：右揭事實，業據
    告訴代理人乙○○於偵查及本院審理時指訴綦詳，並有汽車租賃契約書、存證信
    函各一紙在卷足考。被告雖辯稱曾與告訴人公司洽談續租事宜云云，然查，告訴
    代理人乙○○（即上賓公司負責人）、證人丁○○（即乙○○之妻，即上賓公司
    之職員）均於本院調查時否認有何洽談續租之事。而被告坦承並未將本件車子借
    與他人使用，本件車子在十一月二十二日因發生車禍後，始由宜蘭縣宜蘭分局通
    知告訴人公司前往領回，被告丙○○未自動通知發生車禍之事，亦均未與告訴人
    洽談車損及租借逾期事宜，更足見被告並無返還該車予告訴人公司之意。且查，
    於本院審理期間即拒不到庭而經本院通緝，自八十八年十一月至今迭經告訴人聯
    絡催討，均避不見面，被告有侵占該車之不法所有意圖及犯意甚明。綜上所述，
    本件事證明確，其犯行堪以認定。
二、核被告丙○○所為，係犯刑法第三百三十五條第一項之侵占罪。查被告曾有如事
    實欄所示之犯罪科刑執行情形，其於有期徒刑執行完畢後五年內，再犯本件有期
    徒刑以上之罪，應依累犯之例，加重其刑。審酌被告之素行，犯罪之動機、手段
    、對被害人所生危害、雖未賠償告訴人但告訴人已表明願撤回告訴（有撤回告訴
    狀一紙在卷可參）、且犯後未能坦承犯行、未見悔悟之情等一切情狀，量處被告
    有期徒刑六月。又九十年一月四日修正並經總統於同年一月十日公佈之刑法第四
    十一條第一項規定：「犯最重本刑為五年以下有期徒刑之罪，而受六月以下有期
    徒刑或拘役之宣告，因身體、教育、職業或家庭之關係或因其他正當事由，執行
    顯有困難者，得以一元以上三元以下折算一日，易科罰金。但因確定不執行所宣
    告之刑，難收矯正之效或難以維持法秩序者，不在此限。」。本件被告所犯之罪
    ，為五年以下有期徒刑之罪，與前開修正後刑法第四十一條易科罰金之規定相符
    ，相較於修正前之規定，依刑法第二條第一項前段規定，自應適用最有利於行為
    人之法律即修正後之規定，併予諭知易科罰金之折算標準。
據上論斷，應依刑事訴訟法第二百九十九條第一項前段，刑法第三百三十五條第一項
、第四十七條、第二條第一項前段、第四十一條第一項，判決如主文。
本案經檢察官廖允松到庭執行職務
中    華    民    國      九十      年      九        月      二十七    日
                                    臺灣宜蘭地方法院刑事第二庭
                                            法  官  郭  淑  珍
右正本證明與原本無異。
如不服本判決，應於判決送達後十日內向本院提出上訴狀( 應附繕本 )，上訴於臺灣
高等法院。
                                            書記官  李  明  威
中    華    民    國      九十      年      九        月      二十八    日
附錄法條：
刑法第三百三十五條第一項
意圖為自己或第三人不法之所有，而侵占自己持有他人之物者，處五年以下有期徒刑
、拘役或科或併科一千元以下罰金。


司法院資訊處製作；財團法人民間司法改革基金會備份。
